臺灣板橋地方法院刑事判決　　　　　　　　93年度自字第14號
自　訴　人　甲○○
　　　　　　戊○○
　　　　　　丁○○
　　　　　　　　　　　9 樓
共　　　同
自訴代理人　呂光武律師
被　　　告　己○○
選任辯護人　羅翠慧律師
上列被告因竊盜案件，經自訴人提起自訴，本院判決如下：
    主  文
己○○無罪。
    理  由
一、自訴意旨略以：自訴人等人是位於臺北縣板橋市○○○路○
    段8 號「金鑽大樓」區分所有權人，自訴人丁○○是金鑽大
    樓管理委員會代表人。金鑽大樓係大順建設股份有限公司（
    以下簡稱大順公司）於民國83年建造完成後即辦竣建物所有
    權第一次登記，而緊鄰金鑽大樓的小財神大樓（位於臺北縣
    板橋市○○○路○段8 號）亦是大順公司興建，被告己○○
    是大順公司的代表人。大順公司在小財神大樓興建中，於85
    年5 月以前，未得金鑽大樓全體區分所有權人或管理委員會
    的同意，在金鑽大樓地下三樓消防機房牆壁上的電源開關箱
    旁私設電錶箱（三相電壓，三百八十伏特電壓），以電纜相
    接，電纜沿著樓梯往上到地面層穿出鐵窗沿著金鑽大樓防火
    巷越過後圍牆接到小財神大樓內供其施工時使用。迨86年2
    月間，大順公司代表人被告己○○意圖為大順公司不法所有
    ，派員將86年2 月份電費通知單交給鑽大樓管理委員會總幹
    事乙○○，並表示2 月份電費及其後電費要由金鑽大樓繳付
    。金鑽大樓管理委員會繳公共電費86年2 月份新臺幣（下同
    ）54,644元、4 月份56,084元、5 月份58,984元、6 月份63
    ,627元、7 月份69,704元、8 月份64,938元、9 月份65,915
    元、10月份56,314元、11月份57,648元、12月份54,551元、
    87年1 月份40,260元、2 月份50,942元，而87年3 月份降為
    24,962元，足證被告竊電係自86年2 月份開始至87年2 月份
    為止，盜用金鑽大樓公用電力共394,067 元，因認被告涉犯
    刑法第320 條第1 項之竊盜罪嫌（依刑法第323 條規定，電
    能以動產論）。
二、訊據被告己○○堅決否認有何竊盜犯行，辯稱：伊為大順公
    司之董事長，惟大順公司規模甚大，因此工地管理均由各工
    地負責人負責管理，伊並不加以過問，亦未對任何工地管理
    事項加以指示。本件系爭電錶箱設分錶一事，據嗣後瞭解，
    因同屬大順公司所有之小財神大樓（位於金鑽大樓旁）工地
    內所使用之電源電壓不足，當時小財神大樓之水電工程負責
    監工之丙○○為測試大樓內裝設之電梯，發現電壓不足（電
    梯需使用三百八十伏特電壓），遂將此一情事告知其主管（
    即同為大順公司所有工地機電工程負責人）庚○○，經庚○○同意後，裝設分錶及電纜線接引電力至小財神大樓之工地
    ，被告對上開情事毫不知情，豈有竊取他人電氣之竊盜故意
    。又小財神大樓內所裝設之電梯係大順公司向永大機電工業
    股份有限公司（以下簡稱永大公司）購買，並由永大公司負
    責裝設，由永大公司提供之「電梯出貨日、按畢日、試車日
    、交車日日期明細」資料所示，小財神大樓之電梯均在85年
    11月間即按裝完畢，並分別在85年5 月6 日、8 月2 日、10
    月15日及87年6 月8 日、11日為測試。故自金鑽大樓接電至
    小財神大樓使用之時間，自應僅為85年5 月6 日、8 月2 日
    、10月15日測試日期而已（至於87年6 月8 日、11日，因小
    財神大樓在之前已取得使用執照並接通電力，不再需要利用
    金鑽大樓三百八十伏特之電壓）。自訴人指被告於86年至87
    年2 月間竊用金鑽大樓之公共用電，因該期間內根本無測試
    電梯之情事，自無接引使用金鑽大樓公共用電之行為可言，
    自訴人所指並無依據等語。
三、按犯罪事實應依證據認定之，無證據不得認定犯罪事實，刑
    事訴訟法第154 條第2 項定有明文。經查，自訴人指大順公
    司於85年5 月以前，在金鑽大樓地下三樓消防機房牆壁上的
    電源開關箱旁裝設電錶箱（三相電壓，三百八十伏特電壓）
    ，以電纜相接，電纜沿著樓梯往上到地面層穿出鐵窗沿著金
    鑽大樓防火巷越過後圍牆接到小財神大樓內供其施工時使用
    乙節，業據證人即當時任職於大順公司之小財神大樓監工丙○○到庭證述屬實，且有自訴人所提出之照片三張在卷可稽
    。惟查，僅憑有電纜連接之事實，尚不足以遽論電纜連接之
    期間內均有使用金鑽大樓公共用電電能之行為。查被告稱：
    大順公司之小財神大樓接引使用金鑽大樓電能之時間均在85
    年間等語，而查，在85年間，金鑽大樓之公共用電電費乃是
    由大順公司負責繳納，此情為自訴人所承認，此部分自無竊
    電行為之可言。至於自訴人所指被告竊電之犯罪時間「自86
    年2 月份開始至87年2 月份為止」，則未據自訴人提出任何
    足以證明該段期間內大順公司有接引金鑽大樓電能至小財神
    大樓事實之證據。自訴人僅以金鑽大樓之公共電費在87年3
    月份降為24,962元，即指「自86年2 月份開始至87年2 月份
    為止」必有接引電能至小財神大樓之事實，但查，電費金額
    升、降之可能原因本不僅只一端，自訴人未積極舉證，即指
    「自86年2 月份開始至87年2 月份為止」必有接引電能至小
    財神大樓之情事，殊嫌率斷。又被告為大順公司負責人，企
    業經營時基於分層負責、授權分工，被告稱：工地管理均由
    各工地負責人負責管理，伊並不加以過問，亦未對任何工地
    管理事項加以指示，伊對金鑽大樓裝設分錶及電纜線接引電
    力至小財神大樓工地之情事毫不知情等語，並非絕不可信。
    而查，據當時任職於大順公司之小財神大樓監工丙○○到庭
    證稱：分電錶箱是我找包商裝的，也有接電纜線，我有告訴
    我的主管庚○○等語，又證人即當時任職大順公司機電主管
    之庚○○就上開裝設分錶及接電纜線之事，亦到庭證稱：丙○○有告訴我，經我同意，依我的職權就可以作決定，我未
    向被告報告等語，更可見被告所辯並非無稽。至於自訴人主
    張：金鑽大樓於86年3 月2 日曾召開管理委員會作成決議，
    就前揭外接電纜線請大順公司拆遷，大順公司有指派楊永隆
    列席會議，楊永隆無不向被告報告之理，管理委員會嗣亦於
    86年3 月4 日掛號郵寄該次會議紀錄予大順公司云云，惟查
    ，自訴人並未提出足以證明「於86年3 月4 日掛號郵寄該次
    會議紀錄予大順公司」之證據資料，此外，更無何證據足以
    證明被告對於前揭裝設分錶及接電纜線之事確有參與抑或知
    情，自訴人指訴被告竊電云云，實屬無據。此外，復查無其
    他積極證據足認被告有自訴人所指訴竊取他人電能之犯行，
    不能證明被告犯罪，爰依法諭知無罪之判決。
據上論斷，應依刑事訴訟法第343 條、第301 條第1 項，判決如
主文。
中　　華　　民　　國　　94　　年　　2 　　月　　1 　　日
                  刑事第十六庭  審判長法　官  戴嘉清
                                      法  官  林晏鵬
                                      法  官  陳信旗
以上正本證明與原本無異。
如不服本判決，應於判決送達後10日內，向本院提出上訴狀。
中　　華　　民　　國　　94　　年　　2 　　月　　1 　　日
                                      書記官  許千士
